臺灣嘉義地方法院刑事判決
111年度交簡上字第51號 
上  訴  人  臺灣嘉義地方檢察署檢察官
被      告  江宗霖

上列上訴人即被告因過失傷害案件，不服本院民國111年4月18日
所為之111年度朴交簡字第108號第一審刑事簡易判決（聲請簡易
判決處刑案號：111年度偵字第355號），提起上訴，本院管轄之
第二審合議庭判決如下：
    主      文
上訴駁回。
江宗霖緩刑貳年。
    事實及理由
一、本案經本院合議庭審理結果，認原審簡易判決認事用法及量
    刑均無不當，應予維持，並引用原審簡易判決書記載之事實
    、證據及理由（如附件原審判決書）。
二、檢察官上訴意旨略以：告訴人郭○○具狀略以原審判決被告江
    宗霖處有期徒刑4月，得易科罰金，又目前雙方正在商談和
    解，未有結論，請檢察官上訴等語，經核郭○○所述事項，並
    考量被告係在不得迴車之方向限制線路段向左迴車，使郭○○
    閃避不及，因而導致郭○○連人帶車斜夾於被告之貨車車門上
    ，並受有右側遠端橈骨骨折、右側顳骨骨折、顱底骨折之傷
    害，審酌郭○○所受身體傷害非輕，再本件是因為被告之過失
    行為所導致，雙方迄今尚未和解，被告尚未賠償郭○○所受之
    損害等情，認郭○○聲請上訴有理由，爰提起上訴。
三、經查：
　㈠法官於有罪判決如何量處罪刑，甚或是否宣告緩刑，均為實
    體法賦予審理法官裁量之刑罰權事項，法官行使此項裁量權
    ，自得依據個案情節，參酌刑法第57條所定各款犯罪情狀之
    規定，於法定刑度內量處被告罪刑；除有逾越該罪法定刑或
    法定要件，或未能符合法規範體系及目的，或未遵守一般經
    驗及論理法則，或顯然逾越裁量，或濫用裁量等違法情事之
    外，自不得任意指摘其量刑違法，最高法院80年台非字第47
    3號、75年台上字第7033號、72年台上字第6696號、72年台
    上字第3647號判決意旨可資參照。準此，法官量刑，如非有
    上揭明顯違法之情事，自不得擅加指摘其違法或不當。經查
    ，原審審酌被告並無前科之素行，於劃有分向限制線之路段
    違規迴轉的過失態樣及過失程度，郭○○所受傷勢非輕，及肇
    事後被告坦承犯行，但尚未與郭○○達成和解，暨被告於警詢
    中自陳高工畢業的智識程度，職業為送貨司機，家境小康之
    經濟狀況等一切情狀，量處有期徒刑4月，並諭知易科罰金
    之折算標準為以新臺幣（下同）1,000元折算1日，核原審於
    判決時所量處之刑與被告之犯罪情節非屬不相當，且並未逾
    越客觀上之適當性、相當性及必要性之比例原則，量刑尚屬
    妥適，無裁量濫用之情事，於法並無違誤，檢察官上訴指摘
    原審量刑不當，並無理由，應予駁回。
  ㈡又凡有審理事實職權之法院，均得依其職權諭知緩刑，第二
    審以判決駁回上訴時，仍得諭知緩刑之宣告。被告前未曾因
    故意犯罪受有期徒刑以上刑之宣告，有臺灣高等法院被告前
    案紀錄表、前案案件異動查證作業各1份在卷可參（見本院
    交簡上字卷第23、63頁），被告因一時不慎而發生本案車禍
    事故，於犯後始終坦承有過失傷害之行為，應已知悔悟，又
    於原審判決後之111年7月27日與郭○○達成調解，約定賠償60
    萬元，並已依約將全數金額賠付予郭○○，此有調解筆錄、電
    話記錄各1份在卷可稽（見本院交簡上字卷第51至52、65頁
    ），參以郭○○亦表示對於本案量刑沒有意見、同意給予被告
    緩刑（見本院交簡上字卷第47、65頁），本院認被告經此偵
    審程序及刑之宣告，當知所警惕，信無再犯之虞，前開對被
    告所宣告之刑，以暫不執行為適當，爰依刑法第74條第1項
    第1款之規定，併予宣告緩刑2年，以啟自新。
據上論斷，應依刑事訴訟法第455條之1第1項、第3項、第368條
、第373條，刑法第74條第1項第1款，判決如主文。
本案經檢察官李昕諭聲請以簡易判決處刑、上訴，檢察官徐鈺婷
、陳則銘到庭執行職務。
中　　華　　民　　國　　111 　年　　11　　月　　8 　　日
　　　　　　　　　刑事第二庭  審判長法　官　林正雄

                                    法　官　吳育汝

                                    法　官　官怡臻
以上正本證明與原本無異。
不得上訴。
中　　華　　民　　國　　111 　年　　11　　月　　8 　　日
      　　　　　　　　　　　　　　  書記官　李彥廷
附件〈原審判決書〉：
臺灣嘉義地方法院刑事簡易判決
　 111年度朴交簡字第108號
聲　請　人　臺灣嘉義地方檢察署檢察官
被　　　告　江宗霖　　男　（民國00年00月0日生）
　　　　　　　　　　　身分證統一編號：Z000000000號　
　　　　　　　　　　　住嘉義市○區○○里○○街000巷0弄0
　　　　　　　　　　　　號　
上列被告因過失傷害案件，經檢察官聲請簡易判決處刑（111年
度偵字第355號），本院逕以簡易判決如下：
    主  文
江宗霖因過失傷害人，處有期徒刑肆月，如易科罰金，以新臺幣
壹仟元折算壹日。
    事  實  及  理  由
一、本件犯罪事實及證據均引用附件檢察官聲請簡易判決處刑書
    之記載。
二、核被告江宗霖所為，係犯刑法第284條前段過失傷害罪。被
    告於犯罪未被發覺前，向該管公務員告知其犯罪，而接受裁
    判等情，有自首情形紀錄表可稽，符合刑法第62條前段規定
    自首之要件，爰依法減輕其刑。
三、審酌被告並無前科之素行，於劃有分向限制線之路段違規迴
    轉的過失態樣及過失程度，告訴人所受傷勢非輕，及肇事後
    被告坦承犯行，但尚未與告訴人達成和解，暨被告於警詢中
    自陳高工畢業的智識程度，職業為送貨司機，家境小康之經
    濟狀況等一切情狀，量處如主文所示之刑，並諭知易科罰金
    之折算標準，以資懲儆。
四、依刑事訴訟法第449條第1項前段、第454條第2項，逕以簡易
    判決處如主文所示之刑。
五、如不服本判決，應於判決送達後20日內向本院提出上訴狀（
    應附繕本）。
本案經檢察官李昕諭聲請簡易判決處刑。
中　　華　　民　　國　　111　　年　　4　　月　　18　　日
                        朴子簡易庭法　官  蘇姵文
上列正本證明與原本無異。
如不服本判決，應於判決送達後20日內向本院提出上訴狀（應附繕本）。告訴人或被害人如對於本判決不服者，應具備理由請求檢察官上訴，其上訴期間之計算係以檢察官收受判決正本之日期為準。　　　　　　　　　　　　
中　　華　　民　　國　　111 　年　　4 　　月　　18　　日
                                  書記官  張菀純
附錄論罪科刑法條：
中華民國刑法第284條
因過失傷害人者，處1年以下有期徒刑、拘役或10萬元以下罰金
；致重傷者，處3年以下有期徒刑、拘役或30萬元以下罰金。

附件：
臺灣嘉義地方檢察署檢察官聲請簡易判決處刑書
                                      111年度偵字第355號
　　被　　　告　江宗霖　男　71歲（民國00年00月0日生）
　　　　　　　　　　　　住嘉義市○區○○里○○街000巷0弄  0號
　　　　　　　　　　　　國民身分證統一編號：Z000000000號
上列被告因過失傷害案件，業經偵查終結，認宜以簡易判決處刑
，茲將犯罪事實及證據並所犯法條分敘如下：
　　　　犯罪事實
一、江宗霖於民國110年6月24日18時51分許，駕駛車牌號碼00-0
    000號自用小貨車，沿嘉義縣東石鄉157縣道路由南往北方向
    行駛，行經嘉義縣○○鄉○○村○○○000號前，正要往左迴車時，
    本應注意在劃有分向限制線之路段，不得迴車，而依當時天
    候晴朗、日間自然光線、柏油路面乾燥、無缺陷、無障礙物
    、視距良好等情形，並無不能注意之情事，竟疏未注意及此
    ，貿然跨越分向限制線往左迴轉至對向車道，適有郭○○騎乘
    車牌號碼000-000號普通重型機車，沿上述縣道公路由北往
    南方向駛至該處，閃避不及，兩車因而發生碰撞，使郭○○連
    人帶車斜夾於江宗霖貨車車門上，並受有右側遠端橈骨骨折
    、右側顳骨骨折、顱底骨折之傷害。嗣江宗霖於事故發生後
    停留於現場，在偵查機關及偵查犯罪職權之公務員未發覺其
    姓名與犯罪情節前，向據報前往處理之員警坦承肇事，自首
    並接受裁判。
二、案經江宗霖訴請嘉義縣警察局朴子分局報告偵辦。
　　　　證據並所犯法條
一、證據清單及待證事實：
編號 證  據  名  稱 待  證  事  實 一 被告江宗霖於警詢及偵查中之供述 被告坦承於上揭時、地駕駛車輛與告訴人郭○○騎乘之機車發生撞擊，並有於劃設有分向限制線路段迴轉之過失之事實。 二 告訴人郭○○於警詢及偵查中之指訴 證明告訴人於上揭時、地騎乘機車時，遭被告車輛撞擊，導致告訴人受傷之事實。 三 道路交通事故現場圖、道路交通事故調查報告表（一）（二）、肇事現場及車損照片、車輛詳細資料報表、公路監理閘門列印資料 證明事故現場狀況及2車行向經過之事實。 四 長庚醫療財團法人嘉義長紀念醫院診斷證明書、國立成功大學醫院院附設醫院中文診斷證明書 證明告訴人因本件交通事故而受有犯罪事實欄所載傷害之事實。 
二、核被告江宗霖所為，係犯刑法第284條前段之過失傷害罪嫌
    。
三、自首減輕部分：
　　被告於警員到場處理時，表明自己為肇事人而接受調查裁判
    等情，有嘉義縣警察局朴子分局道路交通事故肇事人自首情
    形紀錄表在卷足憑，已合於自首之規定，請審酌依刑法第62
    條前段之規定減輕其刑。
四、依刑事訴訟法第451條第1項聲請逕以簡易判決處刑。
　　此　致
臺灣嘉義地方法院
中　　華　　民　　國　 111　　年　　3 　　月　　22　　日
　　　　　　　　　　　　　檢察官　李 昕 諭